【裁判字號】    89,訴,537
【裁判日期】    900321
【裁判案由】    貨物稅
【裁判全文】
臺中高等行政法院判決                              八十九年度訴字第五三七號
                              .
    原      告  川昇食品企業股份有限公司
    代  表  人  甲○
    訴訟代理人  戊○○○
    代  表  人  乙○○
    訴訟代理人  丙○○
                丁○○
右當事人間因貨物稅事件，原告不服財政部中華民國八十九年九月七日台財訴字第○
八九○○三九五一三號訴願決定，提起行政訴訟。本院判決如左︰
    主  文
原告之訴駁回。
訴訟費用由原告負擔。
    事  實
甲、事實概要：
緣原告為產製應課徵貨物稅貨物之廠商，於民國八十五年間銷售「速沛胡蘿蔔素」、
「加值活性飲料」、「高纖沙拉飲料」等三項產品予掬水軒食品股份有限公司（以下
簡稱掬水軒公司）時，涉嫌以「佣金收入」、「服務費」、「運費」三種名目分別開
立發票，短報應稅貨物出廠價格，案經被告機關查獲，乃以原告違反貨物稅條例第一
條及第二條規定，依同條例第三十二條第八款規定，按所漏稅額新台幣（下同）七九
四、五七七元，裁處五倍之罰鍰三、九七二、八○○元（計至百元）；另以原告未依
規定辦理貨物稅產品登記，擅自產製應稅貨物保力達紅蘋鐵質飲料 200ml出廠，依同
條例第二十八條第一款規定，裁處罰鍰一五、○○○元，總計裁處罰鍰三、九八七、
八○○元，原告不服，就科處罰鍰部分，申請復查，未獲變更，循序提起訴願，亦遭
駁回，遂提起行政訴訟。
乙、兩造聲明：
一、原告未於言詞辯論期日到場，據其以前到場之聲明求為判決：訴願決定及原處分
    均撤銷。
二、被告聲明求為判決：原告之訴駁回。
丙、兩造之陳述：
一、原告起訴意旨略以：原告自八十五年三月起至同年九月底止，出售與掬水軒公司
    之食品，其中高纖沙拉飲料及速沛胡蘿蔔素合計一０一、八六八箱，加值活性飲
    料三、九三八箱，均依規定作成計算表並依貨物稅廠商計算稅額申報繳納貨物稅
    。繳納之單價均與掬水軒公司之契約價相符。因交貨時雙方約定由原告運送並變
    更包裝方法改換包裝之原料，因此增加佣金及服務費、運費，其中高纖沙拉飲料
    及速沛胡蘿蔔素一０一、八六八箱（每箱運金十八元、佣金二十元、服務費三十
    元，合計五十八元）合計五、九０八、三四四元，加值活性飲料三、九三八箱（
    每箱運費、佣金、服務費各十五元）合計一七七、二一０元，總計六、０八五、
    五五四元，原告就上開運費、佣金、服務費，單獨開給統一發票，依規定並未違
    法，被告未深究實情，課處原告逃漏貨物稅七九四、五七七元，原告已繳納完畢
    ，被告復予科處五倍巨額罰鍰，實有未當等語。
二、被告答辯意旨略以：（一）按「納稅義務人有左列情形之一者，除補徵稅款外，
    按補徵稅額處五倍至十倍罰鍰、、、、八、短報或漏報出廠價格或完稅價格者。
    」、「產製廠商應於開始產製貨物前，向工廠所在地主管稽徵機關申請辦理貨物
    稅廠商登記及產品登記。」、「納稅義務人有左列情形之一者，除通知補辦或改
    正外，處新台幣九千元以上三萬元以下罰鍰：（一）未依第十九條或第二十條規
    定申請登記者。」分別為貨物稅條例第三十二條第八款、第十九條及第二十八條
    第一款所明定。（二）本件原告為產製應課徵貨物稅貨物之廠商，受託代製掬水
    軒公司飲料產品，於八十五年間銷售「速沛胡蘿蔔素」、「加值活性飲料」、「
    高纖沙拉飲料」等三項產品時，其銷貨發票有以「佣金收入」、「服務費」、「
    運費」三種名目分別開立，短報出廠價格，另其受託代製之「保力達紅蘋鐵質飲
    料200ml」 係於八十五年五月一日申請辦理貨物稅產品登記，惟該項產品於八十
    五年四月起即已產製，並自同年四月十九日起陸續出廠至保力達公司，經被告機
    關查獲，分別裁處罰鍰三、九七二、八○○元（計至百元）及一五、○○○元，
    總計科處罰鍰三、九八七、八○○元，原告不服，復查時主張該公司將「速沛胡
    蘿蔔素」及「加值活性飲料」產品賣給掬水軒公司，因該公司需叫貨車托送到台
    北掬水軒公司倉庫，所以有運費收入發票，另還需派人將生產好的飲料每六罐用
    收縮膜套起來，然後再裝一禮盒，最後再四禮盒裝入一大箱，所以有服務費收入
    發票，並非有逃漏稅之事實等情；查本件原告於八十五年間銷售「速沛胡蘿蔔素
    」、「加值活性飲料」、「高纖沙拉飲料」等三項產品予掬水軒食品股份有限公
    司時，涉嫌以「佣金收入」、「服務費」、「運費」三種名目分別開立發票，短
    報出廠價格，有卷附資料可稽，違章事證明確，原核定依前揭規定，按其短漏稅
    額裁處五倍之罰鍰三、九七二、八○○元（計至百元），並無不合；至原告復查
    時提示合約書影本二紙，主張因該公司需叫貨車托送到台北掬水軒公司倉庫，所
    以有運費收入發票，另還需派人將生產好的飲料每六罐用收縮膜套起來，然後再
    裝一禮盒，最後再四禮盒裝入一大箱，所以有服務費收入發票乙節，惟查該合約
    書與當初辦理產品登記申請時所檢送之委託製造合約書不同，且未將事後變更部
    分送交本局備查，故其主張核無足採，復查後乃予維持，並經訴願遞予維持，原
    告起訴並無理由，請予駁回等語。
    理  由
一、原告經合法通知，未於言詞辯論期日到場，核無民事訴訟法第三百八十六條所列
    各款情形，爰依被告之聲請，由其一造辯論而為判決。
二、按「本條例規定之貨物，不論在國內產製或自國外進口，除法律另有規定外，均
    依本條例徵收貨物稅。」；「貨物稅於應稅貨物出廠或進口時徵收之。其納稅義
    務人如左：一、國內產製之貨物，為產製廠商。二、委託代製之貨物，為受託之
    產製廠商。三、國外進口之貨物，為收貨人、提貨單及貨物持有人。」；「納稅
    義務人有左列情形之一者，除補徵稅款外，按補徵稅額處五倍至十倍罰鍰一、、
    、、、八、短報或漏報出廠價格或完稅價格者。」；「國內產製之飲料品，應減
    除容器成本計算其出廠價格。」；「產製廠商接受其他廠商提供原料代製應稅貨
    物者，以委託廠商銷售價格為出廠價格、、、、。」；「應稅貨物之完稅價格應
    包括該貨物之包裝從物價格。」；又「產製廠商應於開始產製貨物前，向工廠所
    在地主管稽徵機關申請辦理貨物稅廠商登記及產品登記。」、「納稅義務人有左
    列情形之一者，除通知補辦或改正外，處新台幣九千元以上三萬元以下罰鍰：一
    、未依第十九條或第二十條規定申請登記者。」分別為貨物稅條例第一條、第二
    條第一項、第三十二條第八款、第八條、第十五條、第十三條第一項、第十九條
    及第二十八條第一款所明定。本件原告為產製應課徵貨物稅貨物之廠商，受託代
    製掬水軒公司飲料產品，於八十五年間銷售「速沛胡蘿蔔素」、「加值活性飲料
    」、「高纖沙拉飲料」等三項產品時，其銷貨發票有以「佣金收入」、「服務費
    」、「運費」三種名目分別開立，短報出廠價格，另其受託代製之「保力達紅蘋
    鐵質飲料200ml」 係於八十五年五月一日申請辦理貨物稅產品登記，該項產品於
    八十五年四月起即已產製，並自同年四月十九日起陸續出廠至保力達公司，案經
    被告機關查獲，分別裁處罰鍰三、九七二、八○○元（計至百元）及一五、○○
    ○元，總計科處罰鍰三、九八七、八○○元。原告雖主張其公司將「速沛胡蘿蔔
    素」及「加值活性飲料」產品賣給掬水軒公司，因原告公司需叫貨車托送到台北
    掬水軒公司倉庫，所以有運費收入發票，另還需派人將生產好的飲料每六罐用收
    縮膜套起來，然後再裝一禮盒，最後再四禮盒裝入一大箱，所以有服務費收入發
    票，並非有逃漏稅之事實等語；惟查現行貨物稅條例係採駐廠徵收原則，並於出
    廠時徵收，故規定納稅義務人在國內產製之貨物，為產製廠商；委託代製之貨物
    ，為受託之產製廠商。本件原告於八十五年間銷售「速沛胡蘿蔔素」、「加值活
    性飲料」、「高纖沙拉飲料」等三項產品予掬水軒公司時，既自承因原告公司需
    叫貨車托送到台北掬水軒公司倉庫，另還需派人將生產好的飲料每六罐用收縮膜
    套起來，然後再裝一禮盒，最後再四禮盒裝入一大箱，依上開貨物稅條例第十五
    條規定代製應稅貨物者，以委託廠商銷售價格為出廠價格計算其應稅價格及同條
    例第十三條第一項規定應稅貨物之完稅價格應包括該貨物之包裝從物價格，故本
    件原告所指「佣金收入」、「服務費」、「運費」，均應包含於委託廠商銷售價
    格之內。被告認定本件貨物稅，應將原告所指「佣金收入」、「服務費」、「運
    費」部分併入計算，並無不合。從而原核定依前揭規定，按其短漏報稅額裁處五
    倍之罰鍰三、九七二、八○○元（計至百元），難謂違法；另原告受託代製之「
    保力達紅蘋鐵質飲料200ml」 係於八十五年五月一日申請辦理貨物稅產品登記，
    該項產品於八十五年四月起即已產製，並自同年四月十九日起陸續出廠至保力達
    公司，經被告機關查獲，為原告所不爭執，則被告予以裁處罰鍰一五、○○○元
    ，亦無不合，訴願決定予以維持，均核無違誤，原告之訴非有理由，應予駁回。
三、據上論結，本件原告之訴為無理由，爰依行政訴訟法第二百十八條、民事訴訟法
    第三百八十五條第一項前段；行政訴訟法第一百九十五條第一項後段、第九十八
    條第三項前段，判決如主文。
中    華    民    國    九十    年      三      月    二十一      日
                    臺 中 高 等 行 政 法 院  第 四 庭
                                審 判 長 法  官      沈  應  南
                                         法  官      許  武  峰
                                         法  官      黃  淑  玲
右正本證明與原本無異。
如不服本判決，應於判決送達後二十日內向本院提出上訴書狀，其未表明上訴理由者
，應於提起上訴後二十日內向本院提出上訴理由書（須依對造人數附具繕本）；如於
本判決宣示或公告後送達前提起上訴者，應於判決送達後二十日內補提上訴理由書（
須附繕本）。未表明上訴理由者，逕以裁定駁回。
提起上訴應預繳送達用雙掛號郵票拾份(每份三十四元)。
中    華    民    國    九十    年      三      月    二十一      日
                                         法院書記官  黃  靜  華


司法院資訊處製作；財團法人民間司法改革基金會備份。
